【裁判字號】    95,台上,1192
【裁判日期】    950309
【裁判案由】    違反毒品危害防制條例
【裁判全文】
最高法院刑事判決            九十五年度台上字第一一九二號
    上  訴  人  甲○○
                        10號（另案在台灣台中監獄台中分監
                        執行）
    選任辯護人  常照倫律師
上列上訴人因違反毒品危害防制條例案件，不服台灣高等法院台
中分院中華民國九十四年十二月六日第二審判決（九十四年度上
訴字第一五四三號，起訴案號：台灣台中地方法院檢察署九十三
年度偵字第一二○六七號），提起上訴，本院判決如下：
    主  文
上訴駁回。
    理  由
按刑事訴訟法第三百七十七條規定：上訴於第三審法院，非以判
決違背法令為理由不得為之；是提起第三審上訴，應以原判決違
背法令為理由，係屬法定要件，如果上訴理由狀並未依據卷內訴
訟資料具體指摘原判決不適用何種法則或如何適用不當，或所指
摘原判決違法情事，顯與法律規定得為第三審上訴理由之違法情
形不相適合時，均應認其上訴為違背法律上之程式，予以駁回。
本件原判決撤銷第一審之科刑判決，改判仍論上訴人甲○○以連
續販賣第一級毒品罪，並以上訴人犯罪情輕法重，乃依刑法第五
十九條規定減輕其刑後，量處有期徒刑柒年陸月，已詳認定犯
罪事實之依據及憑以認定之理由，並對上訴人否認販賣毒品之辯
詞，如何不足採信，亦已依據卷內資料予以指駁及說明，從形式
上觀察，原判決並無違背法令情形。上訴人之上訴意旨略稱：（
一）、原審民國九十四年九月二十日、十一月二十二日審判期日
，均未依法將扣案之白色粉末四包、含海洛因殘渣袋一只、分裝
管一支向上訴人提示，令為辨認，僅提示法務部調查局鑑定通知
書、扣押物品清單及扣押物照片，其訴訟程序之踐行於法殊有未
合。（二）、原判決採用證人楊慶福警詢證言，資為論罪資料，
但就楊慶福警詢證言如何具有較可信之特別情形，未據於理由內
說明，不惟有違證據法則，亦有理由不備之違法。（三）、楊慶
福於審理中已翻異前供，陳明其係與上訴人合資購買海洛因施用
，並非向上訴人購買，而楊慶福與上訴人原即有借貸往來，其向
上訴人抵債或給付上訴人部分購買海洛因之費用，均與常情無違
；況上訴人與楊慶福間之行動電話通聯紀錄，並無任何通話內容
，原判決僅憑楊慶福有瑕疵之證言及行動電話通聯紀錄，即遽入
人罪，亦與證據法則有違。請撤銷原判決另為適法之判決等語。
惟按審判期日之訴訟程序，專以審判筆錄為證，刑事訴訟法第四
十七條定有明文。查原審九十四年九月二十日、十一月二十二日
審判期日，已將扣案之白色粉末四包經法務部調查局鑑驗之鑑定
通知書、扣押物照片及含海洛因殘渣袋一只、分裝管一支之扣押
物品清單、扣押物照片，分別向上訴人及辯護人提示令為辨認，
上訴人及辯護人均未持異見（見原審卷第五三、九九頁），且該
等證據資料與證物具有同等價值，已足以擔保原證物之真實性，
即與保護被告之防禦權及程序正義之遵守原則無違，其訴訟程序
之踐行於法尚無違背。又證人之陳述有部分前後不符，究竟何者
為可採，法院仍得本其自由心證予以斟酌，非謂一有不符或矛盾
，即應認其全部均為不可採信；若其基本事實之陳述，倘與真實
性無礙時，則仍非不得予以採信。楊慶福於警詢、偵查及在第一
審法院為觀察勒戒而受訊問時所為不利上訴人之證言，何以得採
為斷罪資料，而其嗣在審理中翻異前詞，改稱係與上訴人合資購
買海洛因等語，何以不足採信，原判決理由一、（一）、２及（
二）、１、２已分別說明其證據取捨之心證理由，核與卷內資料
相符，乃屬事實審法院取捨證據職權之適法行使，並無違採證法
則，尤無理由不備之違法。上訴意旨，單憑己見，對原審職權之
適法行使及原判決理由已說明之事項，任意爭辯；其他上訴意旨
復未依據卷內資料具體指摘原判決究係如何違背法令，亦非適法
之上訴理由，顯與法定上訴第三審之形式要件不符，其上訴違背
法律上之程式，應予駁回。
據上論結，應依刑事訴訟法第三百九十五條前段，判決如主文。
中    華    民    國  九十五  年    三    月    九    日
                      最高法院刑事第十二庭
                          審判長法官  林  永  茂
                                法官  洪  文  章
                                法官  蘇  振  堂
                                法官  蕭  仰  歸
                                法官  何  菁  莪
      本件正本證明與原本無異
                                      書  記  官
中    華    民    國  九十五  年    三    月  十五    日
                                                Ｒ


司法院資訊處製作；財團法人民間司法改革基金會備份。
